ro-RO: Construcția din piese a mingii de cricket: Din 1 bucată; Din 2 bucăți; Din 3 bucăți; Din 4 bucăți; Sintetic turnat; Altele
ko: 크리켓 공 패널 구성: 1피스; 2피스; 3피스; 4피스; 성형 합성 소재; 기타
ru: Конструкция секций мяча для крикета: 1-составный; 2-составный; 3-составный; 4-составный; Формованная синтетика; Другое
es: Construcción de la pieza de pelota de críquet: 1 pieza; 2 piezas; 3 piezas; 4 piezas; Sintético moldeado; Otro
nb: Konstruksjon av cricketballstykke: 1-delt; 2-delt; 3-delt; 4-delt; Støpt syntetisk; Annet
hu: Krikettlabda szerkezeti felépítése: 1 részes; 2 részes; 3 részes; 4 részes; Öntött műanyag; Egyéb
sv: Konstruktion av cricketboll: 1-delad; 2-delad; 3-delad; 4-delad; Formgjuten syntet; Övrigt
ja: クリケットボールの部品構造: 1ピース; 2ピース; 3ピース; 4ピース; 成形合成; その他
cs: Konstrukce dílů kriketového míčku: 1dílné; 2dílné; 3dílné; 4dílné; Tvarovaná syntetika; Ostatní
pt-BR: Construção de peças da bola de críquete: 1 peça; 2 peças; 3 peças; 4 peças; Sintético moldado; Outro
fr: Nombre de pièces de construction de la balle de cricket: 1 pièce; 2 pièces; 3 pièces; 4 pièces; Synthétique moulé; Autre
bg-BG: Конструкция на крикет топка: 1 част; 2 части; 3 части; 4 части; Формован синтетичен материал; Други
zh-CN: 板球拼接工艺: 1 片式; 2 片式; 3 片式; 4 片式; 模制合成材料; 其他
it: costruzione del pezzo della palla da cricket: 1 pezzo; 2 pezzi; 3 pezzi; 4 pezzi; Sintetico stampato; Altro
lt-LT: Kriketo kamuolio dalių konstrukcija: 1 dalies; 2 dalių; 3 dalių; 4 dalių; Lietas sintetinis; Kita
nl: Cricketbal deelconstructie: 1-delig; 2-delig; 3-delig; 4-delig; Gegoten synthetisch; Overig
sk-SK: Konštrukcia dielov kriketovej loptičky: 1-dielne; 2-dielne; 3-dielne; 4-dielne; Lisovaný syntetický materiál; Iné
en: Cricket ball piece construction: 1-piece; 2-piece; 3-piece; 4-piece; Molded synthetic; Other
da: Cricketbold-delens konstruktion: 1-delt; 2-delt; 3-delt; 4-delt; Støbt syntetisk; Andet
el: Κατασκευή κομματιού μπάλας κρίκετ: 1 τεμαχίου; 2 τεμαχίων; 3 τεμαχίων; 4 τεμαχίων; Χυτευμένο συνθετικό; Άλλο
zh-TW: 板球分片結構: 單片; 2 片式; 3 片式; 4 片式; 模製合成材質; 其他
pt-PT: Construção de peças de bola de críquete: 1 peça; 2 peças; 3 peças; 4 peças; Sintético moldado; Outro
de: Konstruktion des Cricketballs: 1-teilig; 2-teilig; 3-teilig; 4-teilig; Geformtes Synthetikmaterial; Sonstige
tr: Kriket topu parça yapısı: 1 parça; 2 parça; 3 parça; 4 parça; Kalıplı sentetik; Diğer
vi: Cấu tạo các mảnh của bóng cricket: 1 mảnh; 2 mảnh; 3 mảnh; 4 mảnh; Tổng hợp đúc; Khác
th: รูปแบบโครงสร้างจำนวนชิ้นส่วนของลูกคริกเก็ต: 1 ชิ้น; 2 ชิ้น; 3 ชิ้น; 4 ชิ้น; วัสดุสังเคราะห์หล่อขึ้นรูป; อื่นๆ
hr-HR: Konstrukcija dijela kriket loptice: Iz 1 dijela; Iz 2 dijela; Iz 3 dijela; Iz 4 dijela; Lijevana sintetika; Ostalo
pl: Konstrukcja części piłki do krykieta: 1-częściowa; 2-częściowa; 3-częściowa; 4-częściowa; Formowany materiał syntetyczny; Inne
sl-SI: Konstrukcija delov žoge za kriket: 1-delno; 2-delno; 3-delno; 4-delno; Oblikovana sintetika; Drugo
fi: Krikettipallon osarakenne: 1-osainen; 2-osainen; 3-osainen; 4-osainen; Valettu synteettinen; Muu